臺灣高等法院民事裁定
108年度家上字第237號
上  訴  人  林榮吉  
訴訟代理人  鄒純忻律師
複  代理人  郭驊漪律師
上列上訴人因與被上訴人吳淑貞間請求夫妻剩餘財產等事件，對
於中華民國108年6月27日臺灣桃園地方法院106年度婚字第458號
第一審判決提起上訴，並擴張應受判決事項之聲明，本院裁定如
下： 
    主  文
上訴人應於收受本裁定正本7日內，補繳第二審裁判費新臺幣4萬
1,025元，逾期不補正，即駁回其擴張之訴。
    理  由
一、按核定訴訟標的之價額，以起訴時之交易價額為準；無交易
    價額者，以原告就訴訟標的所有之利益為準；以一訴主張數
    項標的者，其價額合併計算之，但所主張之數項標的互相競
    合或應為選擇者，其訴訟標的價額，應依其中價額最高者定
    之，民事訴訟法第77條之1第2項、第77條之2第1項分別定有
    明文。次按，提起民事訴訟，應依民事訴訟法第77條之13規
    定，按訴訟標的價額繳納裁判費，此為必備之程式；又起訴
    或上訴不合程式者，法院應以裁定駁回之，但其情形可以補
    正者，審判長應定期間先命補正。民事訴訟法第249條第1項
    但書、第444條第1項但書定有明文。
二、查上訴人就原判決敗訴部分不服，提起上訴，就請求夫妻剩
    餘財產差額部分，原上訴聲明為：被上訴人應再給付上訴人
    新臺幣（下同）167萬1,960元，及自民國108年5月29日起至
    清償日止，按年利率5％計算之利息（見本院卷㈠第21頁）。
    嗣於本院審理中，聲明迭經變更，於110年3月25日具狀主張
    兩造剩餘財產差額為915萬1,171元，故被上訴人應給付457
    萬5,586元，並變更上訴聲明為：㈠原判決主文第四至六項不
    利於上訴人之部分廢棄。㈡上開廢棄部分，被上訴人應再給
    付上訴人166萬8,880元，及自108年5月29日起至清償日止，
    按週年利率5％計算之利息。㈢被上訴人應另給付上訴人283萬
    8,869元及自家事變更訴之聲明暨陳述意見㈧狀送達翌日起至
    清償日止，按週年利率5％計算之利息（見本院卷㈡第337-340
    頁）。是本件第二審關於剩餘財產分配請求之訴訟標的價額
    為450萬7,749元（計算式：1,668,880＋2,838,869＝4,507,74
    9），應徵第二審裁判費6萬8,473元，扣除上訴人已繳納關
    於剩餘財產分配請求之第二審裁判費2萬7,448元（見本院卷
    ㈠第19頁，按上訴人繳納2萬8,448元，其中1,000元裁判費係
    酌定未成年子女監護權之上訴部分），尚欠4萬1,025元未據
    繳納。茲命上訴人於收受本裁定正本7日內，如數逕向本院
    補繳，逾期未補正，即駁回其擴張之訴。爰裁定如主文。
中　　華　　民　　國　　110 　年　　4 　　月　　13　　日
                  家事法庭
                      審判長法  官  張靜女
                            法  官  范明達
                            法  官  葉珊谷
核定訴訟標的價額部分，如不服裁定得於收受送達後10日內向本
院提出抗告狀，並繳納抗告費新臺幣1千元。
命補繳裁判費部分不得抗告。
中　　華　　民　　國　　110 　年　　4 　　月　　14　　日

  　　　　　　　　　　　　　書記官  陳玉敏